臺灣板橋地方法院刑事判決　　　　　　　99年度易字第2897號
公　訴　人　臺灣板橋地方法院檢察署檢察官
被　　　告　賴世福
選任辯護人　陳詩經　律師
上列被告因傷害案件，經檢察官提起公訴（99年度偵字第12 388
號），本院判決如下：
    主  文
賴世福傷害人之身體，處有期徒刑月，如易科罰金以新臺幣壹
仟元折算壹日。
    事  實
一、賴世福與王月眉原係同居在新北市○○區○○路331 號（按
    台北縣自99年12月25日起改制為直轄市新北市）之男女朋友
    ，賴世福於民國（下同）99年3 月25日17時30分許，駕駛82
    26-UT 號自用小客車載同王月眉在右前座上，沿國道三號高
    速公路由新竹往台北方向行駛，在行近樹林收費站前時，雙
    方因金資投資土地問題發生口角，賴世福竟基於普通傷害之
    犯意，在行經樹林收費站後未久，賴世福即揮右手拳頭打中
    王月眉左眼，王月眉驚嚇後質問賴世福為何打她，賴世福接
    著以右手揮打王月眉右眼，王月眉即以雙手弓起護住臉部，
    賴世福復因慮及高速公路上行車安全，即暫時停手毆打王月
    眉（後王月眉即趁隙撥打電話予其姊王月雲，要其姊去新北
    市○○區○○路上之竹林小學接其小孩王智瀚下課，惟遭賴
    世福撥掉手機而斷訊），後賴世福駕駛上開自用小客車提前
    自土城交流道下（按原應自中和交流道下）高速公路，並將
    上開自用小客車停在新北市○○區○○路三段之某處路旁，
    並以拳頭毆打王月眉頭部8 、9 下，王月眉即趁隙自上開自
    用小客車之右前座開門下車，並欲攔停計程車離去，惟遭亦
    同時下車之賴世福拉回上開自用小客車之右前座上，賴世福
    再駕駛上開自用小客車載同王月眉至竹林小學接回王月雲、
    王智瀚（按王智瀚係賴世福之孫，後由王月眉收養）2 人返
    回上開住處（惟賴世福並未一同回去）。嗣經王月眉於同日
    21 時15 分前往耕莘醫院永和分院驗傷後，再於翌（26）日
    2 時15分前往新北市政府警察局永和分局新生派出所報警處
    理。
二、案經王月眉訴由新北市政府警察局樹林分局報請臺灣板橋地
    方法院檢察署檢察官偵查起訴。
    理  由
一、訊據被告固坦承於上開時地駕駛上開自用小客車載同告訴人
    王月眉於右前座，沿國道三號高速公路北上車道行駛，在經
    過樹林收費站後與告訴人王月眉發生口角，即自土城交流道
    下高速公路行駛至新北市○○區○○路三段某處停在路旁，
    後再駕駛上開自用小客車載同告訴人王月眉前往竹林小學接
    王月雲、王智瀚2 人上車等情，惟矢口否認上開犯行，辯稱
    ：伊等發生口角後，係王月眉動手毆打伊頭部，伊只用右手
    去擋，左手駕車，伊並未動手毆打王月眉，下高速公路後伊
    停在路旁請王月眉下車，後來才又一起上車去接王智瀚云云
    。
  (一)被告及其辯護人以本案之王月眉於偵查中所為之陳述及耕莘
    醫院永和分院所出具受理家庭暴力事件驗傷診斷書乙紙及其
    受傷照片3 紙，均無證據能力云云，惟王月眉於99年9 月15
    日在偵查中所為之陳述，不僅先經其本人於作證前具結在案
    ，且王月眉其人於本院審理時亦經傳喚到院，由辯護人對之
    行詰問在案，而被告及其辯護人復未能舉行王月眉於上開偵
    查中所為之陳述，有何顯不可信之情況，是王月眉於上開偵
    查中所為證述之詞，揆諸刑事訴訟法第158 條之3 及第159
    條之1 第2 項之規定，自有證據能力；另上開耕莘醫院永和
    分院所出具受理家庭暴力事件驗傷診斷書乙紙及其受傷照片
    3 紙，為告訴人王月眉於99年3 月25日21時15分前往耕莘醫
    院永和分院接受驗傷診斷時，由耕莘醫院永和分院醫師鄭有
    珸親自對王月眉驗傷診斷後所出具之文書及照片，為從事醫
    療業務之人即醫師鄭有珸於其上開業務上或通常業務過程所
    須製作之驗傷診斷書之紀錄文書及受傷照片3 紙之證明文書
    ，依刑事訴訟法第159 條之4 第2 款之規定，自亦均有證據
    能力，至為顯然。被告及其辯護人未能舉出上開驗傷診斷書
    乙紙及其受傷照片3 紙有何顯不可信之情況，而空言指摘其
    等不具證據能力云云，自不足採信，合先敘明。
  (二)被告於上開時地確曾駕駛上開自用小客車載同告訴人王月眉
    於右前座，沿國道三號高速公路北上車道行駛，在經過樹林
    收費站後與告訴人王月眉發生口角，即自土城交流道下高速
    公路行駛至新北市○○區○○路三段某處停在路旁，後再駕
    駛上開自用小客車載同告訴人王月眉前往竹林小學接王月雲
    、王智瀚2 人上車等情，業據被告於本院審理時所不否認在
    卷，核與告訴人王月眉此部分指訴之情節及證人王月雲於本
    院99年度家護字第551 號通常保護令事件（按本件保護令係
    告訴人王月眉所聲請，相對人為被告，後經本院核發通常保
    護令在卷）99年5 月6 日訊問時此部分證述之情節，均相符
    合，足堪採信。
  (三)又告訴人王月眉於上開時地在上開自用小客車內與被告發生
    口角後，被告駕駛上開自用小客車提前自土城交流道下高速
    公路，不僅核與其等當時所同居之地址即新北市○○區○○
    路33 1號，應自中和交流道下高速公路之情形有違，且告訴
    人王月眉於被告駕駛上開自用小客車載同其前往竹林小學接
    回王月雲、王智瀚2 人後，即於同日之21時15分前往耕莘醫
    院永和分院進行驗傷診斷，經診斷其確實受有「左額頭表淺
    損傷，右眉部及鼻部紅腫傷」之傷害，核與告訴人王月眉所
    指訴被告傷害其「眼部」、「頭部」之部位，大致相符，並
    有告訴人王月眉所提出其當天受傷部分之照片3 紙（見偵查
    卷第39頁），在卷可佐，足證被告於上開時地與告訴人王月
    眉間，應不只僅有口頭上之「口角」而已，而被告上開犯行
    ，不僅業據證人即告訴人王月眉迭次於偵查中及本院審理時
    證述綦詳，且證人王月雲於本院上開通常保護令事件訊問時
    亦證稱99年3 月25日那天告訴人王月眉有打電話給她，要她
    去接王智瀚下課，並說人在高速公路上，被被告打，之後電
    話就斷掉了，她去接到王智瀚後，過一會兒被告就駕駛上開
    自用小客車載同告訴人王月眉來接她們了，在車上她看到被
    告臉色很兇，告訴人王月眉很慌恐的樣子，被告將車停在住
    處社區旁的死巷內，她要告訴人王月眉趕快下車，被告就追
    上去作勢要打告訴人王月眉，她就擋在前面，問被告為什麼
    要打告訴人王月眉，被告並說要找兄弟來，她就趕快去請警
    衛報警。她之前常常看到告訴人王月眉臉上有瘀青，她問告
    訴人王月眉都不敢說，很害怕的樣子等語（見偵查卷第61頁
    ）及證人即被告之孫王智瀚於本院上開通常保護令事件訊問
    時亦證稱他有看過很多次被告動手毆打告訴人王月眉，不知
    道為什麼，告訴人王月眉跟被告吵完架後，被告就會動手打
    她等語（見偵查卷第62頁）明確，亦核與告訴人王月眉上開
    指訴之情節相符，又本件爭執經過，確係告訴人王月眉與被
    告2 人於上開時地先在上開自用小客車內口角在先，且告訴
    人王月眉於同日稍後前往耕莘醫院永和分院驗傷診斷之結果
    ，亦確受有上述傷害之結果，足證告訴人王月眉所受上述傷
    害之結果，應係被告與告訴人王月眉在上開自用小客車內口
    角後，在行經樹林收費站後未久，被告先揮右手拳頭打中告
    訴人王月眉左眼、右眼，並自土城交流道下高速公路後，將
    上開自用小客車停在新北市○○區○○路三段之某處路旁，
    再以拳頭毆打告訴人王月眉頭部8 、9 下所致，亦堪認定。
    被告上開所辯，顯係事後卸責之詞，不足採信。
  (四)至於被告辯稱當天係告訴人王月雲動手毆打他成傷，並對告
    訴人王月雲提出傷害告訴部分，亦據臺灣板橋地方法院檢察
    署檢察官於99年9 月27日以告訴人王月眉傷害犯嫌事證不足
    ，而另行處分不起訴在案，此有告訴人王月眉被訴傷害案件
    之99年度偵字第12388 號不起訴處分書乙份可稽，附此敘明
    。
  (五)綜上所述，被告上開傷害告訴人王月眉之犯行已臻明確，應
    予依法論科。
二、核被告所為，係犯刑法第277 條第1 項之傷害罪。爰審酌被
    告本件犯罪之動機、目的、手段、所生危害及其犯罪後之態
    度等一切情狀，量處如主文所示之刑，並諭知易科罰金之折
    算標準，以資懲儆。
據上論斷，應依刑事訴訟法第299 條第1 項前段，刑法第277 條
第1 項、第41條第1 項前段，刑法施行法第1 條之1 第1 項、第
2項前段，判決如主文。
本案經檢察官吳孟竹到庭執行職務。
中    華    民    國  100     年    2     月    18    日
                  刑事第六庭  法  官  林 晏 鵬
上列正本證明與原本無異。
如不服本判決，應於判決送達後10日內敘明上訴理由，向本院提
出上訴狀 (應附繕本) ，上訴於臺灣高等法院。其未敘述上訴理
由者，應於上訴期間屆滿後20日內向本院補提理由書「切勿逕送
上級法院」。
                              書記官  陳 映 孜
中    華    民    國  100     年    2     月    18    日
附錄法條：
中華民國刑法第227條
（未成年人）
對於未滿十四歲之男女為性交者，處 3 年以上 10 年以下有期
徒刑。
對於未滿十四歲之男女為猥褻之行為者，處 6 月以上 5 年以下
有期徒刑。
對於十四歲以上未滿十六歲之男女為性交者，處 7 年以下有期
徒刑。
對於十四歲以上未滿十六歲之男女為猥褻之行為者，處 3 年以
下有期徒刑。
第 1 項、第 3 項之未遂犯罰之。